# 非同控下企业合并形成的有形资产评估增值摊销是否作为非经常性损益

提问人：xuningfan 时间：2022-01-27 11:32:33
@chenyiwei 求教陈版主，目前我遇到一个案例：A公司于今年 6 月从母公司手上收购了一家子公司B，这家B公司是当初母公司从第三方手上收购来的，因此A公司此次合并虽然属于同一控制下企业合并，但是依然要按照母公司计量B公司资产的方式计量B公司资产，当时收购B公司时B公司的资产是有评估增值的，因此母公司每年会在合并层面做公允价值摊销。那我想请问A收购B以后，那块公允价值摊销是否要要作为非经常性损益？
我理解是收购以后是不用作为非经常性损益的，但是由于A公司还是作为同一控制下企业合并处理，那么需要追溯调整可比期间报表，收购以前的摊销损益是否作为非经常性损益？

回答人：chenyiwei
可以这样理解。收购以前的摊销损益是作为“同一控制下企业合并产生的子公司期初至合并日的当期净损益”的一部分并入非经常性损益。